臺灣高雄地方法院民事判決
111年度雄簡字第1735號
原      告  洪淑苓  



被      告  許舜婷  
上列當事人間債務人異議之訴事件，本院判決如下：
    主  文
原告之訴駁回。
訴訟費用由原告負擔。
    事實及理由
一、原告主張：兩造前因強制修繕等事件，經本院以民國105年
    度鳳簡字第62號確定判決（下稱系爭判決）主文第2項判命
    原告應容許被告進入原告所有之門牌號碼高雄市○○區○○路0
    段000巷0弄00號3樓房屋（下稱3樓房屋），進行如附件（即
    社團法人高雄市建築師公會105年12月6日00000000號鑑定報
    告書）所載之修復工程，費用新臺幣147,800元由原告負擔
    。嗣被告執系爭判決為執行名義，向本院聲請強制執行，經
    本院以111年度司執字第36389號強制修繕執行事件受理在案
    （下稱系爭執行事件）。然被告所有之高雄市○○區○○路0段0
    00巷0弄00號2樓房屋（下稱2樓房屋）漏水原因係訴外人即
    高雄市○○區○○路0段000巷0弄00號4樓房屋（下稱4樓房屋）
    屋主陳音璇竊取3樓房屋用水，並設置控水開關惡意放水毀
    損3樓以下房屋所致，應溯源強制修繕4樓房屋，才能解決2
    樓房屋之漏水。是被告自不持系爭判決對原告聲請強制執行
    進行修繕。爰依法提起本件等語，並聲明：系爭執行事件之
    強制執行程序應予撤銷。
二、按原告之訴，依其所訴之事實，在法律上顯無理由，且無從
    命補正者，法院得不經言詞辯論，逕以判決駁回之，民事訴
    訟法第249條第2項第2款定有明文。又該條所謂原告之訴，
    依其所訴之事實，在法律上顯無理由者，係指依原告於訴狀
    內記載之事實觀之，在法律上顯然不能獲得勝訴之判決者而
    言（最高法院62年台上字第845號判決要旨可參）。
三、本院之判斷：
　㈠按執行名義成立後，如有消滅或妨礙債權人請求之事由發生
    ，債務人得於強制執行程序終結前，向執行法院對債權人提
    起異議之訴。如以裁判為執行名義時，其為異議原因之事實
    發生在前訴訟言詞辯論終結後者，亦得主張之。執行名義無
    確定判決同一之效力者，於執行名義成立前，如有債權不成
    立或消滅或妨礙債權人請求之事由發生，債務人亦得於強制
    執行程序終結前提起異議之訴。強制執行法第14條第1、2項
    定有明文。是依上開規定，執行名義如為確定判決，債務人
    主張之異議事由，必須發生於「執行名義成立後」。若以確
    定判決之事實審言詞辯論終結前所得提出之攻擊防禦方法，
    指摘債權人之請求自始不當，即不得執以訴請撤銷強制執行
    程序。亦即，在以確定判決為執行名義時，因其既判力之基
    準時係事實審言詞辯論終結時，故異議之事由，須發生於確
    定判決事實審言詞辯論終結之後，至於既判力基準時前，即
    已存在而得主張之異議事由，不問債務人是否知悉、有無主
    張、其主張是否有理由、有無為法院所採信，均不得於債務
    人異議之訴再為主張。
　㈡經查，被告係以系爭判決為執行名義而聲請強制執行，則原
    告提起債務人異議之訴主張之異議事由，依前揭說明，自須
    發生於確定判決事實審言詞辯論之後。然原告本案主張之異
    議事由為2樓房屋之漏水原因係4樓房屋屋主陳音璇惡意放水
    所致，自應修繕4樓房屋，而非強制修繕3樓房屋等語。則依
    原告所主張之異議事由，顯係於系爭判決事實審言詞辯論終
    結前即存在之事實，形式上觀之即非系爭判決事實審言詞辯
    論終結後始發生之異議事由。是原告既得於系爭判決事實審
    言詞辯論終結前主張前開事實進行攻擊防禦，以取得對其有
    利之認定，即不得於系爭判決確定後，再為與該系爭判決意
    旨相反之主張而執之為異議事由提起債務人異議之訴。是以
    ，原告既以系爭判決言詞辯論終結前之事由提起本件債務人
    異議之訴，並非主張事實審言詞辯論終結後始發生得消滅或
    妨礙債權人請求之事由，顯與強制執行法第14條第1項規定
    自有未合，其請求撤銷系爭執行事件之強制執行程序，自屬
    無據。
四、綜上所述，原告依法請求系爭執行事件之強制執行程序應予
    撤銷，在法律上顯無理由，爰不經言詞辯論，逕予駁回。
五、據上論結，依民事訴訟法第436條第2項、第249條第2項第2
    款、第78條，判決如主文。　　　
中　　華　　民　　國　　111 　年　　9 　　月　　13　　日
                  高雄簡易庭  法　官  陳安信
以上正本係照原本作成。
如對本判決上訴，須於判決送達後20日內向本院提出上訴狀。如
委任律師提起上訴者，應一併繳納上訴審裁判費。
中　　華　　民　　國　　111 　年　　9 　　月　　14　　日
                              書記官  蔡妮君